臺灣苗栗地方法院刑事判決
110年度易字第475號
公  訴  人  臺灣苗栗地方檢察署檢察官
被      告  BUI SINH HOA (越南籍，中文姓名:裴生化) 



上列被告因公然侮辱案件，經檢察官提起公訴 （110年度偵字第
5541號），本院判決如下：
    主  文
BUI SINH HOA犯公然侮辱罪，處拘役伍拾日，如易科罰金，以新
臺幣壹仟元折算壹日。
　　犯罪事實
一、BUI SINH HOA（中文姓名：裴生化）基於公然侮辱之犯意，
    於民國110年6月22日晚上9時許前某不詳時間，在苗栗縣○○
    鎮○○路000號202室，以手機上網連結網際網路，以暱稱「Ho
    á Bùi」之帳號在不特定人得以共見聞之臉書網站轉發在
    臺灣竹南移工社群網站、內容為「......con này nó khô
    ́n lạn rẻ rách.（含有這人太賤、破爛人之意）」等文
    字及林玉鸞之照片之貼文，足以貶損林玉鸞在社會上之評價
    。
二、案經林玉鸞訴由苗栗縣警察局竹南分局報請臺灣苗栗地方檢
    察署檢察官偵查起訴。
    理  由
壹、證據能力：
一、按被告以外之人於審判外之言詞或書面陳述，除法律有規定
    者外，不得作為證據；被告以外之人於審判外之陳述，雖不
    符刑事訴訟法第159 條之1 至第159 條之4 之規定，而經當
    事人於審判程序同意作為證據，法院審酌該言詞陳述或書面
    陳述作成時之情況，認為適當者，亦得為證據，刑事訴訟法
    第159 條第1 項、第159 條之5 第1 項分別定有明文。查本
    案所引被告以外之人於審判外之供述，經被告表示同意作為
    證據（見本院易字卷第16頁），本院審酌該等陳述並無證明
    力明顯過低之情事，且依製作時之情況，尚無違法不當之瑕
    疵，認為以之作為證據應屬適當，是得為證據。
二、本件下列所引非供述證據，並無證據顯示係實施刑事訴訟程
    序之公務員違背法定程序所取得之證據，依刑事訴訟法第15
    8 條之4 反面規定，自得作為證據。
貳、實體部分：
一、訊據被告矢口否認有何公然侮辱之犯行，辯稱：我沒有張貼
    或分享那則辱罵告訴人林玉鸞的貼文，那不是我的帳號云云
    。經查：
（一）上開犯罪事實，業經證人即告訴人林玉鸞於警詢時證稱：
　　　110年6月22日21時許，我在住居所用手機上網瀏覽臉書網
      站，在臺灣竹南移工社群網站發現暱稱「Hoá Bùi」之
      人刊登文章對我妨害名譽，那篇文章提到「她廉價破爛」
      還有放我的照片，因為這個社團人數將近4、5千人，是公
      開社團，對方把文章設為公開狀態，都可以看的到，我看
      到臉書的上開文章有分享者的資訊，該分享者為暱稱「Ho
      á Bùi」（中文譯音「裴化」），分享者也是被告的大
      頭貼照片，被告是我仲介公司的移工，因為我跟被告在工
      作上有管理問題的糾紛，我因為工作所以有加被告的LINE
      ，被告在110年6月21日15時在LINE通訊軟體上就有以言詞
      恐嚇我等語（偵卷第33頁至39頁）甚明。 
（二）又上開告訴人所指其中關於遭被告於臉書網站分享上開含
      有辱罵之意及告訴人之照片之貼文等情，核與被告於警詢
      中自承：告訴人所說的臺灣竹南移工社群網站內的貼文，
      那文章有告訴人的照片，我認識告訴人，她是我的仲介，
      文章內容我覺得是正確，所以我分享出去，我不記得是什
      麼時候分享的，我是在現在的住處用我的手機以我臉書帳
      號分享的，偵卷第51頁編號3、5的照片確實是我本人的帳
      號等語（偵卷第23頁至25頁）相符，且有卷附臉書網站之
      貼文截圖照片、被告於臉書網站上之帳號資料截圖照片（
      偵卷第49頁至53頁）在卷可稽，參以被告與告訴人於110
      年6月21日即因工作上管理之糾紛，被告即以LINE通訊軟
      體對告訴人發送「妳現在做得不好就會得到不好的生活，
      妳的年紀不夠大，沒有資格跟我說話、教育我。賤女人，
      你要跟我鬥，你要知道我是誰，你在台灣的家在哪我知道
      ，你越南的家我也知道。你做的事情，會收到你的結果」
      等含意之文字，此有LINE通訊軟體對話紀錄截圖（偵卷第
      49頁）在卷可證，並經通譯張玉嬌艷於偵查中之筆錄內容
      可佐，足認被告亦因工作管理問題曾對任職於仲介公司之
      告訴人發出責難、辱罵之言語，而該辱罵之言語「賤女人
      」亦與本件辱罵之言語「這人太賤了」含意相近，益證被
      告確有動機因其工作上爭端未獲解決，而為本案犯行。堪
      認告訴人所指遭被告於臉書網站公開分享轉發上開含有侮
      罵告訴人之意之文章及照片內容乙節，洵屬實在。
（三）至被告辯稱其沒有使用臉書帳號分享或刊登上開含有辱罵
      告訴人言語之文章及圖片云云，惟被告先於警詢時已坦承
      上開文章係其所轉發分享於臉書網站，及分享者之該帳號
      「Hoá Bùi」確為其所使用，業如前述，況本院於準備
      程序中提示偵卷第53頁編號5之「Hoá Bùi」臉書帳號照
      片，被告於本院中供承該帳號之照片確為其本人的，「Ho
      á Bùi」亦為其臉書所使用之帳號名稱等語（本院卷第3
      8頁），足見被告事後改辯稱該帳號非其使用，且並非其
      轉發文章云云，前後所述互有齟齬，且互為矛盾，亦顯屬
      事後卸責之詞，委無可採。
（四）綜上所述，本案事證明確，被告前開所辯均不足採信，其
      犯行堪以認定，應予依法論科。至起訴書關於被告辱罵告
      訴人之言語記載，經本院於審理程序中詢問證人即通譯鍾
      菁後認語意有缺漏之處，爰補充更正如上開犯罪事實欄所
      載，併此敘明。
二、核被告所為，係犯刑法第309 條第1 項之公然侮辱罪。爰審
    酌被告因與告訴人間因工作管理之糾紛，不思循合法及理性
    之方式解決糾紛，竟於臉書社群網站公開轉發分享含有辱罵
    告訴人之意之貼文，實有未當，且迄今尚未與告訴人達成和
    解或為任何彌補損害之行為，亦難認犯後態度良好，並斟酌
    其其素行、犯罪之動機及目的、手段、智識程度、家庭經濟
    生活狀況（均詳本院卷第66頁至67頁）、告訴人到庭表示被
    告迄今均未有任何道歉之行為，反而一直狡辯，不能接受被
    告的這種態度，希望法院給受害者一個公道之意見（本院卷
    第40頁至42頁、第67頁至68頁）等一切情狀，量處如主文所
    示之刑，並諭知易科罰金之折算標準。
三、被告固為越南籍之外國人，有居留證影本、護照影本、被告
    個人資料影本在卷可稽（見偵卷第61頁至67頁），惟其本案
    係受拘役之宣告，非有期徒刑以上之刑，自無依刑法第95條
    規定得於刑之執行完畢或赦免後驅逐出境之適用，併此指明
    。
據上論斷，應依刑事訴訟法第299 條第1 項前段，刑法第309 條
第1 項、第41條第1 項前段，刑法施行法第1 條之1 第1 項，判
決如主文。
本案經檢察官劉偉誠、蔡明峰提起公訴，檢察官彭郁清到庭執行
職務。
中　　華　　民　　國　　111 　年　　3 　　月　　29　　日
                  刑事第三庭    法  官  王瀅婷 
以上正本證明與原本無異。　　　　　　　　　　　　　　　　
如不服本判決應於收受判決後20日內向本院提出上訴書狀，並應
敘述具體理由。其未敘述上訴理由者，應於上訴期間屆滿後20日
內向本院補提理由書( 均須按他造當事人之人數附繕本) 「切勿
逕送上級法院」。告訴人或被害人如對本判決不服者，應具備理
由請求檢察官上訴，其上訴期間之計算係以檢察官收受判決正本
之日期為準。　
                                書記官  陳玉芳　
中　　華　　民　　國　　111 　年　　3 　　月　　29　　日
附錄論罪科刑之法條全文：
中華民國刑法第309條
公然侮辱人者，處拘役或9千元以下罰金。
以強暴犯前項之罪者，處1年以下有期徒刑、拘役或1萬5千元以
下罰金。